臺灣高雄地方法院刑事判決　　　　　　　　　　　　　九十三年度易字第六三三號
　　公　訴　人　臺灣高雄地方法院檢察署檢察官
　　被　　　告　乙○○
右列被告因竊盜案件，經檢察官聲請簡易判決處刑（聲請案號：九十三年度偵字第六
六一三號）及併案（九十三年度偵字第九四二八號），本院認應適用通常程序並以簡
式審判程序，判決如左：
    主      文
乙○○連續攜帶兇器竊盜，處有期徒刑壹年，扳手壹支及鑰匙壹支均沒收。
    事      實
一、乙○○意圖為自己不法之所有，並基於竊盜之概括犯意，先於民國（下同）九十
    三年二月二十五日下午六時許，在高雄縣大寮後庄火車站前，以自備之鑰匙竊取
    丁○○所有車牌號碼ＯＩＷ─一九五號之重機車一輛（引擊號碼為ＧＹ六Ｅ─二
    一三八七二號），得手後即將該機車之ＯＩＷ─一九五號車牌拆下後丟棄，而將
    機車留供己用；又於同年月二十八日某時許，見戊○○所有車牌號碼ＫＩＰ─三
    三五號重機車（引擊號碼為四ＣＷ─○一二一四六號，原停放於高雄縣大寮鄉○
    ○路五一之五號前，於九十二年十月十九日晚間十一時許已發覺遭竊而報案）停
    放在高雄縣大寮鄉○○路○段某處之雞寮內，遂以自行攜帶客觀上足以殺傷他人
    生命、身體之約十公分長鐵製扳手兇器一支，竊取該機車之ＫＩＰ─三三五號車
    牌一面後，改懸掛於前開竊得之機車上使用；再於同年三月一日下午三、四時許
    ，在高雄市小港區大坪頂附近處，見及甲○○○所有之車號ＸＪ─０七二一號自
    用小貨車停放該地（前已於同年二月二十三日凌晨五時四十分許，在高雄縣林園
    鄉○○村○○街一一八號前被竊取），且車門未鎖、汽車鑰匙亦插於該車電門鎖
    上，即逕自打開車門進入車內，啟動該小貨車引擎而竊取之，供己使用。嗣警方
    於同年三月三日上午九時二十分許，在高雄縣大寮鄉義仁村鳳山水庫旁產業道路
    尋獲該小貨車，並於車內左前門玻璃上採得乙○○左拇指之指紋一枚，因而查獲
    ；又於同年三月二十八日下午二時許，為警於高雄縣大寮鄉○○路二九八巷口五
    十公尺處之鐵皮屋前，發現乙○○騎乘上開失竊之原車號ＯＩＷ─一九五號機車
    懸掛失竊之車號ＫＩＰ─三三五號機車車牌而查獲。
二、案經高雄縣政府警察局林園分局移送臺灣高雄地方法院檢察署檢察官聲請簡易判
    決處刑及併案。
    理      由
一、右開事實，業據被告乙○○於審理時坦供不諱，核與被害人丁○○（本案警卷第
    七頁）、戊○○（本案警卷第六頁）及甲○○○（併案警卷第三～六頁）等於警
    詢中指訴機車、自用小貨車被竊取或前已遭竊之情節相符，復有上開被害人分別
    簽具之贓物領據、領結及贓物認領收據等各乙紙附卷可稽（本案警卷第一一、一
    二頁，併案警卷第一四頁），而於前揭自用小貨車左前門玻璃上確實採得被告左
    拇指之指紋一枚，亦由內政部警政署刑事警察局鑑定屬實，並有該局鑑驗書一份
    在卷足憑（併案警卷第九～一一頁）；又前開機車車牌係之前連同機車已為他人
    竊取者，以及自用小貨車亦為已遭不詳之人竊盜而置放前述地點之物，亦有戊○
    ○之車輛竊盜、車牌失竊資料個別查詢報表─查詢車輛認可資料（本案警卷第一
    八頁）與高雄縣警察局車輛協尋電腦輸入單（本案警卷第五頁）各一份，以及高
    雄縣警察局車輛失竊證明單一份（併案警卷第一三頁）均附卷可查；另被告雖於
    本院審理時辯稱：上開竊取機車車牌之扳手一支係置於ＫＩＰ─三三五號機車座
    墊下置物廂內，非其所有，且於竊得機車車牌後，再將該扳手放回機車置物廂內
    云云（本院簡字卷第二二頁），然被告業於警詢時坦稱：是以自己攜帶的扳手拆
    下ＫＩＰ─三三五號機車之車牌等語（本案警卷第四頁），且參諸被告竊盜右揭
    機車後，即伺機竊取機車車牌以期掩飾其機車係失竊車輛易遭查獲之情狀，得自
    被告將所竊車牌換裝於所竊機車上可知其詳，則被告既係預謀竊取機車車牌，必
    將事先備妥並攜帶拆卸車牌之扳手工具，以待適當時機得隨時行竊機車車牌，故
    本院認被告於本院所辯此節，無非意圖卸責之詞，委無可採，應以被告於警詢所
    供較屬可信，是本件事證明確，被告前開加重竊盜犯行均堪認定。
二、核被告乙○○持約十公分長且客觀上足以殺傷人生命、身體之鐵製扳手兇器一支
    竊取上開車號ＫＩＰ─三三五號機車車牌一面，係犯刑法第三百二十一條第一項
    第三款之加重竊盜罪；又以自備鑰匙竊取車號ＯＩＷ─一九五號之重機車一輛，
    以及見前開自用小貨車車門未鎖且鑰匙插於電門鎖上即逕自啟動該車並加以竊取
    等行為，均係犯刑法第三百二十條第一項之竊盜罪。公訴人認被告以自行攜帶之
    扳手兇器一支竊盜ＫＩＰ─三三五號機車車牌一面，係犯刑法第三百二十條之竊
    盜罪，尚有未洽，起訴法條應予變更。又被告所為一次攜帶兇器之加重竊盜行為
    及二次竊盜行為，均時間緊接，所犯罪質相同，顯係出於概括之犯意為之，為連
    續犯，爰依刑法第五十六條之規定以一連續攜帶兇器加重竊盜罪論，並加重其刑
    。復就公訴人雖未就被告所犯竊盜前開自用小貨車之竊盜罪部分起訴，惟查被告
    所犯該罪，與經起訴之加重竊盜、竊盜等罪，係連續犯，已如前述，具有裁判上
    一罪之關係，本院自得併予審酌，附此敘明。爰審酌被告於未及一週之內即連續
    三次竊盜機車、機車車牌及自用小貨車等物，顯見其無視於各該物品實係他人所
    有，竟短期內一再竊取，惡性非輕，並衡酌被告竊得財物價值之輕重，對被害人
    所致之損害，以及被告犯罪後於審理中坦承本案犯行，態度尚稱良好等一切情狀
    ，量處如主文所示之刑，以示懲儆。至竊取上開車號ＯＩＷ─一九五號之重機車
    所用之自備鑰匙一支及上開竊盜ＫＩＰ─三三五號機車車牌之扳手一支，既均係
    被告所有，且為竊盜上開機車及車牌所用之物，業據被告於警詢時供陳甚明（警
    卷第四頁），雖均未扣案，然既無證據證明其業已滅失，仍應依刑法第三十八條
    第一項第二款規定為沒收之諭知。
據上論斷，應依刑事訴訟法第四百五十二條、第二百九十九條第一項前段、第三百條
，刑法第五十六條、第三百二十一條第一項第三款、第三十八條第一項第二款，判決
如主文。
本案經檢察官丙○○到庭執行職務。
中      華      民      國      九十三    年      六      月    三十    日
                                    臺灣高雄地方法院刑事第三庭
                                            法  官  高思大
右正本證明與原本無異。
如不服本判決，應於判決送達後十日內向本院提出上訴狀，上訴於台灣高等法院高雄
分院（須附繕本）。
                                            書記官  蔡語珊
中      華      民      國      九十三    年      六      月    三十    日
附錄條文：
刑法第三百二十一條第一項第三款
            犯竊盜罪而有左列情形之一者，處六月以上、五年以下有期徒刑：
            三  攜帶兇器而犯之者。
